# 请教陈版，关于投资款的问题

提问人：gpqg 时间：2021-04-16 12:33:07
陈版，甲公司股东A打给甲公司一笔投资款，但甲公司的其他股东B、C最终不认可这笔投资，那么甲公司在收到这笔款项后，是作为其他应付款还是作为权益性交易计入资本公积呢？
谢谢陈版！

回答人：chenyiwei
为何会出现“甲公司股东A打给甲公司一笔投资款，但甲公司的其他股东B、C最终不认可这笔投资”的情况？A打款前有无投资协议、甲公司股东会决议等文件作为支持？
另外，在目前情况下，A股东有无权利索回该笔款项？还是就由全体股东共同享有？

提问人：gpqg 时间：2021-04-19 12:33:07
陈版，打款前没有投资协议，其他的股东有出股东会决议，明确表示不认可A的投资。那此时该如何处理呢？

回答人：chenyiwei
如是，A有无权利要求收回该款项？

提问人：gpqg 时间：2021-04-21 17:22:00
陈版，如果作为其他应付款，这个负债是没有利息的，是否可以呢？

回答人：chenyiwei
可以。